臺灣臺北地方法院刑事判決
                                   111年度簡上字第32號
上  訴  人  臺灣臺北地方檢察署檢察官
被      告  廖奕翔


輔  佐  人  廖添富
即被告之父          

上列上訴人因被告傷害案件，不服本院110年度簡字第1923號，
中華民國111年1月22日第一審簡易判決（聲請簡易判決處刑案號
：臺灣臺北地方檢察署110年度偵字第14601號）提起上訴，本院
管轄之第二審合議庭判決如下：
    主 文
上訴駁回。
乙○○緩刑肆年，緩刑中付保護管束，並應為如附表所示事項。
    事實及理由
一、本案經審理結果，認原審斷定被告乙○○罪證明確，判決其犯
    刑法第277條第1項之傷害罪，量處有期徒刑4月，如易科罰
    金，以新臺幣1000元折算壹日，扣案彈簧刀一把沒收。其認
    事、用法及量刑，容無不當，應予維持，並引用第一審判決
    書、補充判決、更正裁定記載之事實、證據及理由。
二、檢察官根據證人即告訴人甲○○（下逕稱其名）之請求上訴略
    稱：原判決未以行為人之責任為基礎，並審酌被告與甲○○素
    未相識，僅因細故持刀行兇，不思以理性處理紛爭，造成告
    訴人身心受損，所為實有不當；且查，被告既已長期無法掌
    控喜怒無常之脾氣，可認被告素行不良，嚴重欠缺法治觀念
    ，且對於刑罰之反饋效果薄弱；再者，被告於犯後逃離現場
    ，除無意與甲○○和解外，犯後態度難認良好，應予以更高程
    度之非難，原判決漏未審酌上開情狀，量處如主文所示之刑
    ，尚嫌過輕等語。
三、經查：本院將本案移付調解後，被告與甲○○達成調解，有本
    院111年度司刑移調字第229號調解筆錄在卷可稽（本院卷第
    61頁參照）。檢察官、甲○○、被告、輔佐人也表示對本案已
    無意見（本院卷第42、85頁參照）。是與檢察官根據甲○○請
    求而為上訴時之情狀已有不同。其上訴為無理由，應予駁回
    。另查，被告前未曾受有期徒刑以上刑之宣告，有臺灣高等
    法院被告前案紀錄表在卷可稽，被告因疾患一時衝動，致罹
    刑典，經此教訓，當知悔悟，被告亦表示，目前除有定期至
    醫院回診拿藥服用以控制病情外，也有以正當工作來分散舒
    緩心情。從開始工作後，已無和他人發生衝突。故本院認所
    宣告之刑，暫無執行之必要，爰併予宣告緩刑四年。然為求
    被告確實於本案中記取教訓，茲按刑法第74條第2項第3款、
    第6款，附加附表所列之條件，並依刑法第93條第1項第2款
    規定，命緩刑中付保護管束，以勵自新。
據上論斷，應依刑事訴訟法第455條之1第1項、第3項、第373條
、第368條，刑法第74條第1項第1款、第2項第3款、第6款、第93
條第1項第2款，判決如主文。
本案經檢察官李建論聲請簡易判決處刑並提起上訴，檢察官劉承
武到庭執行職務。
中　　華　　民　　國　　111 　年　　5 　　月　　26　　日
                  刑事第十四庭  審判長法  官  余銘軒
                                      法  官  陳翌欣
                                      法  官  姚念慈
上正本證明與原本無異。 
不得上訴。
                                      書記官  潘美靜
中　　華　　民　　國　　111 　年　　5 　　月　　26　　日
附表：
  一、本院依刑法第74條第2項第3款規定，命被告所為之事項：
      被告應切實履行本院本院111年度司刑移調字第229號調解
      成立內容。

  二、本院依刑法第74條第2項第6款規定，命被告所為之事項：
      被告於緩刑期內應按月至適當之醫療機構就診其衝動控制
      困難之疾患、並按醫師醫囑、處方接受治療，至醫師認無
      繼續治療必要為止。
備註：
     按刑法第75條之1第1項第4款規定，被告違反本院前開依刑
     法第74條第2項第3款、第6款所定負擔情節重大者，得撤銷
     其緩刑宣告。
　　 
　　 　　 
附件一：
臺灣臺北地方法院刑事簡易判決
110年度簡字第1923號
聲　請　人　臺灣臺北地方檢察署檢察官
被　　　告　乙○○　男　(民國00年0月00日生)
　　　　　　　　　　身分證統一編號：Z000000000號
　　　　　　　　　　住新北市○○區○○路00號
上列被告因傷害案件，經檢察官聲請以簡易判決處刑（110年度
偵字第14601號），本院判決如下：
    主  文
乙○○犯傷害罪，處有期徒刑肆月，如易科罰金，以新臺幣壹仟元
折算壹日。
    事實及理由
一、本件犯罪事實、證據，均引用聲請簡易判決處刑書之記載（
    如附件）。
二、核被告乙○○所為，係犯刑法第277條第1項傷害罪。
三、量刑：
（一）爰以行為人之責任為基礎，本院審酌被告僅因細故，即持
      刀趁他人不知之情況下，刺向他人背部造成他人受有創傷
      性氣血胸、右側後胸壁撕裂傷之傷害，對於他人之身體權
      欠缺尊重。更見被告意圖使他人受有傷害之主觀意念極為
      強烈。
（二）又被告於兒童期即有罹患注意力不足過動症、妥瑞氏症、
      對立反抗症（係依卷內病歷記載，並不代表上開病症必然
      有後述行為），且自民國104年4月24日開始就醫起，就醫
      記錄即有記載被告易與他人打架，少數會有破壞行為，亦
      有帶刀到學校表示要防身之情況，嗣於108年10月12日就
      醫時，另出現拿信號彈插別人頭之病歷記載，似乎顯示被
      告之暴力行為有趨於嚴重之情事，然由被告全部病歷觀之
      ，被告均有定期就醫、用藥以以圖改善其疾病所帶來之影
      響，而被告服用藥物後均能改善其喜怒無常(moody)或是
      發脾氣(tantrum)的狀況，然於用藥後會出現過度鎮靜(ov
      ersadion)之情形，若降低用藥量，又會無法控制而說髒
      話等情，有佛教慈濟醫療財團法人台北慈濟醫院門診病歷
      單可參（下稱慈濟醫院，本院卷第53-118頁），足以顯示
      被告確實因罹患上開病症，導致其情緒難以控制，若施用
      藥物又會產生其餘副作用之情事。
（三）然而，本案被害人於109年11月30日急診送醫後，緊急放
      置胸腔引流管，同日入加護病房，於同年12月1日行胸壁
      傷口清創，於同年12月2日轉出至普通病房，12月5日辦理
      出院，宜修養兩週不從事劇烈運動等節，有慈濟醫院診斷
      證明書可平（本院卷第23頁），可知被害人所受傷勢實然
      非輕，本院亦不能忽視本案被害人所受之嚴重傷害。本院
      審酌上開被告、被害人之情況，認為被告雖然罹患前揭心
      理疾病，但其既然嗣後有案發後逃離、藏匿兇器之行為，
      均有現場翻拍照片可佐（本院卷第28-31頁），則被告之
      辨識能力顯然並無降低或喪失，可知其係出於情緒激動而
      為本案犯行，而其所患疾病，非可作為其減輕刑度之正當
      理由，再以考量其犯後坦承犯行，犯後態度普通然，而對
      於此種亟需醫療協助之人，法院透過刑事法律之懲罰，顯
      非上策，惟被告畢竟違法，仍應予以處罰，兼衡被告自述
      為未高職肄業之智識程度，家境小康、現無業之經濟家庭
      狀況等一切情狀，爰量處如主文所示之刑，並諭知易科罰
      金之折算標準，以示懲儆。
四、據上論斷，應依刑事訴訟法第449條第1項、第3項、第450條
    第1項、第454條第2項，刑法第277條第1項、第41條第1項前
    段，刑法施行法第1條之1第1項，逕以簡易判決處刑如主文
    。
五、如不服本判決，應於判決送達後20日內，向本院提出上訴狀
    （應附繕本），上訴於本院合議庭。　　
本案經檢察官李建論聲請逕以簡易判決處刑。　　　
中　　華　　民　　國　　111 　年　　1 　　月　　22　　日
　　　　　　　　　刑事第十五庭  法　官　林記弘
以上正本證明與原本無異。
如不服本判決應於收受送達後20日內向本院提出上訴書狀，並應
敘述具體理由；其未敘述上訴理由者，應於上訴期間屆滿後20日
內向本院補提理由書（均須按他造當事人之人數附繕本）「切勿
逕送上級法院」。
　　　　　　　　　　　　　　　　書記官　吳芷嫺
中　　華　　民　　國　　111 　年　　1 　　月　　25　　日
附錄本案論罪科刑法條全文：
中華民國刑法第277條（傷害罪）
傷害人之身體或健康者，處5年以下有期徒刑、拘役或50萬元以
下罰金。
犯前項之罪，因而致人於死者，處無期徒刑或7年以上有期徒刑
；致重傷者，處3年以上10年以下有期徒刑。
中華民國刑法第309條（公然侮辱罪）
公然侮辱人者，處拘役或九千元以下罰金。
以強暴犯前項之罪者，處一年以下有期徒刑、拘役或一萬五千元
以下罰金。
附件：
臺灣臺北地方檢察署檢察官聲請簡易判決處刑書　
                                    110年度偵字第14601號
　　被　　　告　乙○○　男　19歲（民國00年0月00日生）
　　　　　　　　　　　　住新北市○○區○○路00號
　　　　　　　　　　　　國民身分證統一編號：Z000000000號
上列被告因傷害案件，業經偵查終結，認為宜聲請以簡易判決處
刑，茲將犯罪事實及證據並所犯法條分敘如下：　
　　　　犯罪事實
一、乙○○於民國109年11月30日下午4時3分許，在新北市○○區○○
    路00號景文科技大學桌球室，與友人傅威融玩桌球時與甲○○
    起爭執，竟基於傷害他人身體之犯意，持客觀上足為凶器之
    彈簧刀刺向甲○○背部，致甲○○因而受有創傷性氣血胸、右側
    後胸壁撕裂傷之傷害。
二、案經甲○○訴由新北市政府警察局新店分局報告偵辦。
　　　　證據並所犯法條
一、證據清單及待證事項：
編號 證  據  名  稱 待  證  事  實  1 被告乙○○之供述 坦承對持刀刺告訴人成傷之事實  2 證人即告訴人甲○○之證述 遭被告持刀刺傷之事實   3 證人傅威融之供述 告訴人遭被告持刀刺傷之事實   4 證人莊世霆之供述 告訴人遭被告持刀刺傷之事實   5 新北市政府警察局新店分局扣押筆錄、扣押物品目錄表、扣押物品收據、新北市政府警察局鑑驗書 查扣兇器（已清洗）之事實   6 監視器攝影光碟、監視器攝影畫面翻拍照片 雙方因口角衝突，被告憤而持刀行兇之事實  7 佛教慈濟醫療財團法人台北慈濟醫院診斷證明書 告訴人受傷之事實 
二、所犯法條：被告所為，係犯刑法第277條第1項傷害罪嫌。扣
    案彈簧刀為供犯罪所用之物，屬被告所有，請依刑法第38條
    第2項規定宣告沒收。
三、依刑事訴訟法第451條第1項聲請逕以簡易判決處刑。
　　此　致
臺灣臺北地方法院
中　　華　　民　　國　 110　　年　　9 　　月　　27　　日
　　　　　　　　　　　檢　察　官      李   建   論
本件正本證明與原本無異
中　　華　　民　　國　 110  　年　　10　  月 　　7  　日
                      書  記  官      馮   淑   棻
　　　　　　　　　　　
附件二：
臺灣臺北地方法院刑事判決　
110年度簡字第1923號
聲　請　人　臺灣臺北地方檢察署檢察官
被　　　告　乙○○　男　(民國00年0月00日生)
　　　　　　　　　　身分證統一編號：Z000000000號
　　　　　　　　　　住新北市○○區○○路00號
上列被告因傷害案件，經檢察官聲請簡易判決處刑（110年度偵
字第14601號），經本院於中華民國111年1月22日以110年度簡字
第1923號判決，茲因上開判決就沒收部分漏未判決，補充判決如
下：
    主  文
扣案彈簧刀壹把沒收。
    理  由
一、本件犯罪事實、證據及論罪均詳如本院於民國111年1月22日
    所為110年度簡字第1932號判決所載，另補充判決如後。
二、按科刑判決之主文，係取捨證據、認定事實、適用法律之結
    果，以確認國家對被告犯罪事實之刑罰權存在及所論處之罪
    名、應科之刑罰等具體刑罰權之內容，是確定科刑判決之實
    質確定力，僅發生於主文。若主文未記載，縱使於判決之事
    實、理由內已敘及，仍不生實質確定力，即不得認已判決，
    而屬漏未判決（最高法院106年度台上字第3779號判決意旨
    可資參照）。又刑法關於沒收之規定，業於104年12月30修
    正公布，自105年7月1日施行。新法認為沒收為刑法所定刑
    罰及保安處分以外之法律效果，具有獨立性，而得與罪刑部
    分，分別處理，是倘於主文漏未記載而漏未判決，應屬補行
    判決之問題，合先敘明。
三、經查，本案扣案之彈簧刀1支，乃被告所有，供本案犯罪使
    用一節，業據被告於警詢及偵查時供述明確，爰依刑法第38
    條第2項前段之規定宣告沒收。
四、依刑事訴訟法第449條第1項前段、第450條第1項，刑法第38
    條第2項前段，補充判決如主文。
五、如不服本判決，得自收受送達之翌日起20日內向本院提出上
    訴狀，上訴於本院第二審合議庭。
中　　華　　民　　國　　111 　年　　5 　　月　　4 　　日
　　　　　　　　　刑事第十五庭  法　官　林記弘
上正本證明與原本無異。 
如不服本判決應於收受送達後20日內向本院提出上訴書狀，並應
敘述具體理由；其未敘述上訴理由者，應於上訴期間屆滿後20日
內向本院補提理由書（均須按他造當事人之人數附繕本）「切勿
逕送上級法院」。告訴人或被害人如對於本判決不服者，應具備
理由請求檢察官上訴，其上訴期間之計算係以檢察官收受判決正
本之日期為準。 因疫情而遲誤不變期間，得向法院聲請回復原
狀。
　　　　　　　　　　　　　　　　書記官　曹尚卿
中　　華　　民　　國　　111 　年　　5 　　月　　4 　　日

附件三：
臺灣臺北地方法院刑事裁定　
110年度簡字第1923號
聲　請　人　臺灣臺北地方檢察署檢察官
被　　　告　乙○○　男　(民國00年0月00日生)
　　　　　　　　　　身分證統一編號：Z000000000號
　　　　　　　　　　住新北市○○區○○路00號
上列被告因傷害案件，本院於中華民國111年1月22日以110年度
簡字第1923號判決所為之判決之原本及其正本有誤寫，應裁定更
正如下： 
    主  文
原判決之原本及其正本之「附錄本案論罪科刑法條全文」欄內原
記載之「中華民國刑法第309條（公然侮辱罪）公然侮辱人者，
處拘役或九千元以下罰金。以強暴犯前項之罪者，處一年以下有
期徒刑、拘役或一萬五千元以下罰金。」等文字，均予刪除。
    理  由
一、刑事判決文字，顯係誤寫，而不影響於全案情節與判決之本
    旨者，參照民事訴訟法第232 條規定，原審法院得以裁定更
    正之，業經司法院大法官會議釋字第43號解釋在案。
二、本件原裁定之原本及其正本關於「附錄本案論罪科刑法條全
    文」欄內所記載之「中華民國刑法第309條（公然侮辱罪）
    公然侮辱人者，處拘役或九千元以下罰金。以強暴犯前項之
    罪者，處一年以下有期徒刑、拘役或一萬五千元以下罰金。
    」等文字，因本案被告乙○○係犯傷害罪，而非上開記載之公
    然侮辱罪，是上開記載顯屬誤繕，惟觀諸其整體內容，仍不
    影響於全案情節與該判決本旨，從而此等文字誤繕要與判決
    實質內容無礙，依前開說明，爰更正如主文所示。
中　　華　　民　　國　　111 　年　　5 　　月　　4 　　日
　　　　　　　　　刑事第十五庭  法　官　林記弘
以上正本證明與原本無異。
如不服本裁定，應於送達後5日內，向本院提出抗告狀。
　　　　　　　　　　　　　　　　書記官　曹尚卿
中　　華　　民　　國　　111 　年　　5 　　月　　4 　　日